【裁判字號】    99,基秩,67
【裁判日期】    991220
【裁判案由】    違反社會秩序維護法
【裁判全文】
臺灣基隆地方法院基隆簡易庭裁定        99年度基秩字第67號
移送機關    基隆市警察局第一分局
被移送人    劉育秀
上列被移送人因違反社會秩序維護法事件，經移送機關於民國九
十九年十二月十三日以基警分一秩字第○九九○一一二八一一號
移送書移送審理，本院裁定如下：
    主  文
劉育秀不罰。
    理  由
一、移送意旨認被移送人劉育秀於下列時、地有違反社會秩序維
    護法第八十條第一項第二款（移送書誤載為第八十條第二項
    ）規定之行為：
  (一)時間：民國九十九年十二月七日下午七時四十五分許。
  (二)地點：基隆市○○區○○街九八號。
  (三)行為：意圖賣淫，於上開時、地之公共場所或公眾得出入之
    場所，以言語或手勢招攬不特定人士性交易而公然拉客。
二、移送機關前揭主張，固提出查獲警員黃俊之偵查報告書及
    被移送人筆錄為證。惟按「有左列各款行為之一者，處三日
    以下拘留或新臺幣三萬元以下罰鍰：二、在公共場所或公眾
    得出入之場所，意圖賣淫或媒合賣淫而拉客者。」社會秩序
    維護法第八十條第一項第二款定有明文。惟所謂「拉客」包
    括積極之拉扯行為，或違反當事人之意思，而以堵阻去路，
    強行糾纏等方式，以達其意圖賣淫或媒合賣淫之目的者，均
    符合之【參八十一年六月一日內政部警政署座談會結論，見
    刑事法律專題研究（五）第二六四至二六五頁】。而查，本
    件移送書僅記載被移送人「於上記時、地，在公共場所或公
    眾得出入之場所，意圖賣淫，以言語或手勢招攬不特定人士
    」之行為方式；另查獲警員黃俊之偵查報告書僅敘述「查
    獲人員於上記時間執行取締色情勤務，職經過上記查獲地點
    時，該違序人劉育秀以為職為尋芳客，便上前向職招攬，稱
    是否要與女子進行性交易，該違序人向職告知消費金額時間
    為十五分鐘新臺幣一千元後，便要職進入龍安街九八號準備
    進行性交易，職進入龍安街九八號後，職立即表示警方身分
    」等情；而本件被移送人之警詢筆錄亦僅記載被移送人供陳
    「（今如何招攬不特定人士從事性交易行為為警方查獲？）
    今見警方人員經過，誤以為是尋芳客，故自動用手勢及言語
    向警方人員招攬，是否進行從事性交易行為，故為警方人員
    當場查獲。」而均無從據以認定被移送人對他人有何積極之
    拉扯行為，或違反他人之意思，而以堵阻去路、強行糾纏等
    方式，以達其意圖賣淫目的之行為。再者，被移送人警詢時
    雖尚供述「我從十二月月初開始到今天被警方查獲為止共接
    過五個客人從事性交易。所得五千元新臺幣。」等語，惟此
    部分自白並無其他積極證據可佐其真實性，且與本件被移送
    事實係屬二事，而未能佐認其有意圖賣淫而拉客之被移送事
    實，本院自無從遽予認定被移送人有何社會秩序維護法第八
    十條第一項第二款所定之「拉客」行為而裁罰之。
三、綜上，本件不能證明被移送人有上開移送應予處罰之行為，
    依社會秩序維護法第四十五條第二項，逕裁定如主文。
中    華    民    國    99    年    12    月    20    日
                  基隆簡易庭法  官  陳賢德
以上正本證明與原本無異。
如不服本裁定，得於裁定書送達之翌日起五日內，以書狀述理
由，向本庭提起抗告。
中    華    民    國    99    年    12    月    22    日
                            書記官  王靜敏

司法院資訊處製作；財團法人民間司法改革基金會備份。
